臺灣高等法院高雄分院刑事判決　　　　94年度上訴字第1203號
上　訴　人
即　被　告　乙○○
上列上訴人因被告搶奪案件，不服臺灣高雄地方法院94年度訴字
第2079號中華民國94年7 月29日第一審判決（起訴案號：臺灣高
雄地方法院檢察署94年度偵字第11654 號），提起上訴，本院適
用簡式審判程序判決如下：
    主  文
上訴駁回。
    事  實
一、乙○○前於民國92年間因犯搶奪案件，經臺灣高雄地方院於
    92年11月20日以92年度訴字第1366號判處有期徒刑1 年4 月
    確定，並於94年5 月15日縮刑期滿執行完畢（於同年月16日
    出監）。詎竟仍不知悔改，基於意圖為自己不法所有之概括
    犯意，騎乘其所有之車號CM2 －487 號重型機車，於出獄後
    48 小 時內，連續於下列時間、地點為搶奪犯行：
  (一)於94年5 月17日22時40分許，騎車行經高雄縣岡山鎮○○路
    2 巷7 之1 號前，見甲○○帶小孩步行該處，認有機可趁，
    即騎車跟隨而趁其不及防備之際，以右手搶奪甲○○穿掛於
    左手臂之手提皮包，惟經甲○○奮力抵抗並與之近距離拉扯
    ，乙○○無法搶走皮包，且因甲○○又大聲表示「你的車牌
    號碼已被我記下，你還搶」等語，乙○○始放手騎車加速逃
    離現場，致未能得逞。
  (二)於同日23時許，騎乘上述機車行經高雄縣岡山鎮○○路中華
    橋上，趁丁○○不及防備之際，自後搶奪丁○○所有之手提
    袋1 個（內有萬泰銀行、台新銀行、中華銀行、寶華銀行及
    聯邦銀行之現金卡各1 張，台新銀行、合作金庫及郵局之金
    融卡各1 張，台新銀行、富邦銀行、遠東銀行、聯邦銀行、
    花旗銀行、合作金庫及萬泰銀行信用卡各1 張，商業本票1
    本，合作金庫存摺2 本，台新銀行存摺2 本，印章3 顆、身
    分證、駕照及健保卡等物），得手後隨即逃離現場。
  (三)於94年5 月18日22時30分許，騎車在高雄縣岡山鎮○○路22
    號前，趁丙○○不及防備之際，以左手搶奪丙○○所有之手
    提包[ 內有菲利普、易利信及亞太廠牌之手機各1 支及現金
    新台幣（下同）1,100 元] ，得手後即騎車迴轉逃離現場。
    嗣於同日23時25分許，巡邏員警在高雄縣岡山鎮○○○路與
    仁壽路口，見乙○○騎車形跡可疑，經盤查後發現其車牌號
    碼CM2 －487 號之英文字Ｍ貼有1 條黑色膠帶（然不致使人
    誤認為其他英文字），且與勤務中心通報行搶機車之車號相
    符，遂經乙○○同意後，由其帶同警方前往乙○○位於高雄
    縣岡山鎮○○路568 巷30號之住處執行搜索，而在其臥房床
    墊下查獲丁○○遭搶物品中之郵局提款卡1 張、台新銀行、
    富邦銀行、遠東銀行、聯邦銀行、花旗銀行、合作金庫及萬
    泰銀行信用卡各1 張、商業本票1 本、合作金庫存摺2 本、
    台新銀行存摺2 本、印章3 顆等物，及乙○○行搶時曾穿著
    之白色格子上衣1 件，而查獲上情。
二、案經高雄縣政府警察局岡山分局報請臺灣高雄地方法院檢察
    署檢察官偵查起訴。
    理  由
一、上訴人即被告乙○○於本院審理中對於上述犯罪事實全部承
    認，經核其自白有下列證據可以佐證：
  (一)證人即被害人甲○○於原審審理中具結證述：「17日晚上10
    點多我帶小孩在育英街，被告跟隨我們，當時我以為他是住
    那邊的人，後來被告就過來搶我的皮包，我跟被告拉扯，小
    孩已經跌倒在地，我繼續跟他拉扯並跟他說我已經記下車牌
    ，你還搶，被告楞了一下，就騎車離開。」、「被告行搶時
    戴黑色的口罩。我跆拳道三段，有教練證，被告搶輸我，我
    有近距離看到他，並記下車牌，可以認出他。我從眼睛、後
    腦勺也可以認出他。」、「我報車牌給警方是CN後面是487
    ，被告是被警察在路上攔下，之後警察叫我去指認，才發現
    英文字母是CM。」、「被告一路跟蹤我們，當時我們就有看
    到被告邊騎邊停，他的車頭大燈有二個小燈是藍光。後來警
    察將機車發動，確實是有藍光。」等情明確，而證人甲○○
    既與被告有近距離之拉扯，衡情對於被告之長像印象深刻，
    且依其所提供予警方行搶機車之車牌號碼487 數字部分及車
    頭大燈旁有二個藍光小燈之線索，均與被告所騎機車之特徵
    相同，此有該機車照片5 張在卷可憑，由此足以證實證人甲○○所述核與事實相符。
  (二)證人即被害人丁○○於原審審理中具結證稱：「被搶當時我
    有追趕被告，我追三、四分鐘，被告有一直回頭看我，我邊
    追邊喊搶劫，當時被告有戴安全帽，所以我沒有正面看到他
    ，後來我追不到就跑去報案，隔二天在被告家裡查獲我被搶
    的東西。」、「在有燈光的地方看到被告的側面，從側面來
    看應該是他，且從被搶的時候到指認只有二天，我印象深刻
    ，警察讓我指認本人。」等語明確，又證人丁○○雖僅有看
    到被告之側面，然其因為曾經看過被告至其經營之檳榔攤買
    檳榔，所以對被告有印象等情，業據證人丁○○供述屬實，
    是其指認被告即為騎車行搶之人，可以採信。又警方經被告
    同意後，確在被告住處房間床墊下搜查到被害人丁○○被搶
    之前述贓物，此為被告所不爭執，並有搜索扣押筆錄及贓物
    認領保管單各1 份附卷可稽，更足以佐證證人丁○○指述其
    遭被告搶奪皮包之情，應為真實可採。
  (三)證人即被害人丙○○於原審審理中具結證稱：「我是正面看
    到被告的，他有回頭，車子倒在地上，我有看到被告的車牌
    號碼，過路的人也有提供被告的車牌號碼，當時我有跟他拉
    扯。」、「被告搶我的時候就是穿這件格子襯衫的衣服（提
    示警訊彩色照片），但我指認的時候被告是穿白色黑條紋的
    衣服，已經換衣服了。而且我才被搶二小時，所以我一看就
    可以確認是被告，更何況當時我以為被告還在追我，我有回
    頭看被告的正面，當時沒有戴口罩，有戴安全帽。」、「（
    問：可以確認搶你人的臉孔？）就是被告，現在我也可以指
    認出來。」等語明確，其於偵訊時也具結證述有記下被告的
    車號，後三碼是487 ，且被告係騎黑色機車犯案等情，核與
    被告所騎機車之顏色及車牌後三碼完全相符，足見證人丙○○所為證述顯係真實無誤，自得作為認定被告犯行之依據。
  (四)綜上所述，被告自白與事實相符，其犯罪行為可以認定。
二、核被告所為事實一之(一)部分，係犯刑法第325 條第3 項、第
    1 項之搶奪罪未遂罪，所為事實一之(二)、(三)部分，均係犯同
    法條第1 項之搶奪既遂罪。被告先後三次搶奪犯行，時間緊
    接，且觸犯構成要件相同之罪名，顯係基於概括犯意反覆為
    之，為連續犯，依刑法第56條之規定應論以搶奪既遂一罪，
    並加重其刑。又被告前因犯搶奪案件，經臺灣高雄地方法院
    以92年度訴字第1366號判處有期徒刑1 年4 月確定，甫於94
    年5 月15日縮刑期滿，並於同年月16日出監之事實，有臺灣
    高等法院被告前案紀錄表在卷可按，其於有期徒刑執行完畢
    後，五年以內再犯本件有期徒刑以上之罪，為累犯，應依刑
    法第47條規定加重其刑，並遞加重之。
三、原審認被告罪證明確，因而適用刑法第56條、第325 條第1
    項、第47條規定，並審酌被告不思以己力獲取財物，竟貪圖
    不法利益，騎車當街搶奪婦女之皮包，其甫因搶奪罪執行有
    期徒刑1 年4 月完畢出監後，隨即於翌日開始連續再犯3 件
    搶奪犯行，顯見其完全沒有悔改之意，反而變本加厲，所為
    嚴重侵害他人之財產安全，危害社會治安非輕，並使被害人
    身心遭受創傷，且於犯後在原審仍飾詞辯解否認犯行，毫無
    知錯悔悟之心，自應從重量刑，惟念及其年紀尚輕，教育程
    度不高僅國中肄業，被害人丁○○遭搶之部分物品業經領回
    等一切情狀，量處有有期徒刑3 年6 月，以資懲儆。及敘明
    扣案之白色格子襯衫上衣1 件、黑色膠帶1 卷及剪刀1 支，
    雖均為被告所有，然並非供其犯搶奪罪所用，與本件被告所
    犯並無直接關係，爰不為沒收之諭知。其認事用法，核無不
    合，量刑亦屬允當。被告上訴意旨認量刑過重，指摘原判決
    不當，為無理由，應予駁回。
據上論斷，應依刑事訴訟法第273 條之1 第1 項、第368 條，判
決如主文。
本案經檢察官陳建年到庭執行職務。
中　　華　　民　　國　　94　　年　　10　　月　　18　　日
                  刑事第三庭    審判長法  官  周賢銳
                                      法  官  謝宏宗
                                      法  官  黃仁松
以上正本證明與原本無異。
如不服本判決，應於判決送達後10日內向本院提出上訴狀，其未
敘述理由者並應於提出上訴狀後10日內向本院補提理由書（應附
繕本）。
中　　華　　民　　國　　94　　年　　10　　月　　18　　日
　　　　　　　　　　　　　　　　　　　書記官  馬蕙梅
附錄本件判決論罪科刑法條：
刑法第325條
意圖為自己或第三人不法之所有，而搶奪他人之動產者，處6 月
以上5 年以下有期徒刑。
因而致人於死者，處無期徒刑或7 年以上有期徒刑，致重傷者，
處3 年以上10年以下有期徒刑。
第1項之未遂犯罰之。
